Matias Codas

Desenvolvedor Unity/Game Designer

Sou programador e game designer, tenho mais de 5 anos de experiência em desenvolvimento de jogos. Estou sempre em busca de novos projetos e desafios, que possibilitem compartilhar conhecimentos e me tornar um desenvolvedor melhor.

Experiência Profissional

02/2021 -04/2021

Desenvolvedor Junior Unity

Ludact, São Paulo

- Criei e prototipei novas mecânicas
- Reproduzi e adaptei códigos de programadores anteriores
- Desenvolvi sistemas de interfaces e suas animações
- Implementei o áudio do jogo
- Criei e implemtei sistema de partículas
- Implementei outros assets visuais

12/2020 -05/2021

Assistente De Game Design

Octopumpkin , São Paulo

- Participei na elaboração de conceitos do jogo
- Auxiliei no Level Design
- Criei tutoriais
- Fui responsável pelo balanceamento do jogo

07/2019 -12/2019

Estágio Na Game Design Lab

Universidade Anhembi Morumbi , São Paulo

- Participei na concepção do jogo
- Criei puzzles matemáticos
- Programei parte dos puzzles
- Implementei elementos visuais do jogo
- Realizei playtest com o público-alvo

Educação

07/2016 -06/2020 Bacharelado: Design De Games

Universidade Anhembi Morumbi - São Paulo

Contato

Portifólio: <u>bit.ly/matiasportifolio</u>

Endereço

Rua João Moura, 860, São Paulo, SP

E-mail

matiascodas@gmail.com

Skills

Avançado:

- Unity Engine
- C#

Intermediário:

- Adobe Audition
- Adobe Illustrator
- Adobe Photoshop
- Autodesk Maya
- Blender
- FMOD

Básico:

- HTML/CSS
- Java
- Python

Framework Tools

- Github
- Hack n Plan
- Jira
- Monday
- Trello
- Plastic

Idiomas

Intermediário:

- Inglês
- Espanhol